臺灣士林地方法院交通事件裁定　　　　　94年度交聲字第37號
原處分機關　交通部公路總局台北區監理所
異議人　即
受處分　人　甲○○
上列受處分人因違反道路交通管理處罰條例案件，對於交通部公
路總局台北區監理所於民國93年10月8 日所為之裁決 (北監自裁
字第裁40─A00000000號），聲明異議，本院裁定如下：
    主  文
異議駁回。
    理  由
一原處分意旨略以：異議人即受處分人甲○○所有車號KB─6241
  號自小客車，於民國93年4 月20日12時58分，行經時速限速50
  公里之台北市○○路○ 段172 號，竟超速13公里，以時速63公
  里行駛，經臺北市政府警察局交通警察大隊於93年5 月5 日以
  北市警交大字第A00000000 號舉發違反道路交通管理事件通知
  單舉發，因認異議人違反道路交通管理處罰條例第40條第1 項
  之規定，裁處罰鍰2,400 元，並依同條例第63條第1 項記違規
  點數1 點。
二異議意旨略以：異議人於收受本件裁決書之前，未曾收到有關
  本件違規之舉發違反道路交通管理事件通知單，裁決機關逕以
  高額裁罰，顯有未當，又93年4 月20日12時58分，駕駛車號KB
  ─6241號自小客車，超速行駛於台北市○○路○ 段172 號者，
  並非異議人，而係異議人之配偶張麗珠，裁決機關裁罰異議人
  亦有未當，為此聲明異議。
三查異議人於93年11月1 日收受本件裁決書，於93年11月3 日書
  立陳述書交予裁決機關，表明不服上開裁決，於93年12月20日
  向裁決機關提出聲明異議狀等情，有裁決書掛號寄送之郵件回
  執、蓋有裁決機關收狀章戳之聲明異議狀、陳述書影本在卷可
  參，堪認異議人於93年11月1 日收受裁決書後，即於同年月3
  日出具書狀表示不服，應認異議人已於收受裁決書20日內表示
  不服，而有聲明異議之意，是其聲明異議並未逾期，附此敘明
  。
四按汽車駕駛人，行車速度，超過規定之最高時速，處新台幣1,
  200 元以上2,400 元以下罰鍰；又汽車駕駛人違反第40條第1
  項者，除依原條款處罰鍰外，並記違規點數1 點，此道路交通
  管理處罰條例第40條第1 項、第63條第1 項第1 款分別定有明
  文，又汽車駕駛人行車速度，超過規定之最高時速未滿20公里
  ，而逾越應到案期限30日以上繳納罰鍰，處罰鍰新台幣2,400
  元，此違反道路交通管理事件統一裁罰標準表定有明文。再按
  道路交通管理處罰條例第85條第3 項規定：「本條例關於車輛
  駕駛人之處罰，如應歸責於車輛所有人者，處罰車輛所有人」
  。而主管機關內政部、交通部所共同訂定發布之「違反道路交
  通管理事件統一裁罰標準及處理細則」第24條亦規定：「處理
  機關對於逕行舉發之違反道路交通管理事件，其汽車所有人已
  到案告知違規駕駛人姓名、住址者，應即另行擇期通知違規駕
  駛人到案依法處理。汽車所有人逾期不到案或不告知違規駕駛
  人之姓名、住址者，依道路交通管理處罰條例第85條第3 項規
  定處罰汽車所有人」。依此堪認在逕行舉發之案件，若汽車所
  有人非違規之駕駛人，汽車所有人應到案並告知駕駛人之姓名
  、住址，若逾期不到案或不告知違規駕駛人之姓名、住址，則
  得依道路交通管理處罰條例第85條第3 項規定處罰汽車所有人
  。
五經查異議人對其所有之車號KB─6241號自小客車，於93年4 月
  20日12時58分，行經時速限速50公里之台北市○○路○ 段172
  號時，以時速63公里之速度超速行駛乙情，並不爭執，此外復
  有採證照片1 幀在卷可稽，堪認該車於前述時地，確有超速行
  駛之違規行為無訛。
六按處理違反道路交通管理事件，有關文書送達之程序，依行政
  程序法之規定，道路交通管理事件統一裁罰基準及處理細則第
  5 條定有明文。次按送達，於應受送達人之住居所、事務所或
  營業所為之；於應送達處所不獲會晤應受送達人時，得將文書
  付與有辨別事理能力之同居人、受僱人或應送達處所之接收郵
  件人員；送達，不能依前2 條規定為之者，得將文書寄存送達
  地之地方自治或警察機關，並作送達通知書兩份，一份黏貼於
  應受送達人住居所、事務所、營業所或其就業處所門首，另一
  份交由鄰居轉交或置於該送達處所信箱或其他適當位置，以為
  送達；前項情形，由郵政機關為送達者，得將文書寄存於送達
  地之郵政機關，行政程序法第72條第1 項、第73條第1 項、第
  74條第1 項、第2 項分別定有明文。查異議人於93年間，戶籍
  設於臺北縣淡水鎮○○路69巷36號乙情，業據異議人於本院自
  承不諱，並有其身分證、行車執照影本在卷可參，堪可認定。
  次查臺北市政府警察局交通警察大隊所製發之北市警交大字第
  A00000000 號舉發違反道路交通管理事件通知單，於93年5 月
  26日交郵局以掛號郵寄至臺北縣淡水鎮○○路69巷36號予異議
  人，因未獲會晤異議人，亦無其他有辨別事理能力之同居人、
  受僱人或應送達處所之接收郵件人員，而於93年5 月31日將該
  舉發單寄存於淡水鎮水碓郵局，並作送達通知書2 份，1 份黏
  貼於應受送達人門首，另份置於應送達處所信箱或適當位置以
  為送達等情，有臺北市政府警察局交通警察大隊93年11月25日
  北市警交大三字第09366780800 號函及檢送之郵政掛號函件聯
  、送達證書等在卷可參。揆諸前揭規定，前述舉發通知單已於
  93年5 月31日寄存送達予異議人（修正後民事訴訟法所定寄存
  送達10日後始發生送達效力之規定，於93年9 月1 日始生效施
  行），是異議人指稱舉發通知單未合法送達云云，即屬無據。
七再查本件為逕行舉發，此觀舉發違反道路交通管理事件通知單
  自明，而異議人未於舉發單所規定應到案日（即93年6 月3日
  ）告知裁決機關該違規駕駛人之姓名、住址，揆諸前開規定，
  裁決機關自得依道路交通管理處罰條例第85條第3 項規定處罰
  汽車所有人。從而原處分機關上開裁決自無不當，異議人聲明
  異議既無理由，其異議應予駁回。
八依道路交通案件處理辦法第19條，裁定如主文。
中　　華　　民　　國　  　94　　年　　6　　月　　17　 日
                  交通法庭法  官  江  翠  萍
以上正本證明與原本無異。
如不服本裁定應於送達後5 日內向本院提出抗告狀。
                          書記官  范  淑  芬
中　　華　　民　　國　　94　　年　　6 　　月　　21　日
